【裁判字號】    97,台非,429
【裁判日期】    970924
【裁判案由】    詐欺
【裁判全文】
最高法院刑事判決              九十七年度台非字第四二九號
上  訴  人  最高法院檢察署檢察總長
被      告  甲○○（原名曾美雯）
                    之6
上列上訴人因被告詐欺案件，對於台灣桃園地方法院中華民國九
十六年十二月十一日第一審確定簡易判決（九十六年度桃簡字第
二四０八號，聲請簡易判決處刑案號：台灣桃園地方法院檢察署
九十六年度偵字第一五五一六號），認為違背法令，提起非常上
訴，本院判決如下：
    主  文
原判決撤銷。
本件免訴。
    理  由
非常上訴理由稱：「按案件曾經判決確定者，應諭知免訴之判決
，刑事訴訟法第三百零二條第一款定有明文。查，本件原判決認
定被告甲○○可預見提供自己之金融機構帳戶存摺、提款卡與密
碼供他人使用，可能為他人用於財產犯罪，卻仍基於幫助他人犯
罪之不確定故意，於民國九十六年三月二十六日之前某日，在桃
園縣桃園市，將其所有之台新國際商業銀行桃園分行帳號：00
000000000000號帳戶存摺、提款卡與密碼，以新台
幣（下同）三千元代價，交予真實姓名年籍不詳之詐欺集團成員
使用，幫助詐欺之犯行，而予判處有期徒刑六月，減刑為三月。
惟，被告提供相同帳戶存摺，幫助他人詐欺同一犯行，業經台灣
台南地方法院於九十六年十月三十一日，以九十六年度簡字第三
四八九號判處有期徒刑四月，減為二月，並於九十六年十一月二
十六日確定。本件同一案件，曾經經判決確定，自應為免訴之判
決，乃竟仍為有罪之實體判決，揆諸上述規定，顯有適用法則不
當之違法。爰依刑事訴訟法第四百四十一條、第四百四十三條提
起非常上訴，以資糾正。」等語。
本院按案件曾經判決確定者，應諭知免訴之判決，刑事訴訟法第
三百零二條第一款定有明文。本件被告甲○○（原名曾美雯）可
預見提供自己之金融機構帳戶存摺、提款卡與密碼供他人使用，
可能為他人用於財產犯罪，卻仍基於幫助他人犯罪之不確定故意
，於民國九十六年三月二十六日之前某日，在桃園縣桃園市，將
其所有之台新國際商業銀行桃園分行帳號：000000000
00000號帳戶存摺、提款卡與密碼，以新台幣（下同）三千
元代價，交予真實姓名年籍不詳之詐欺集團成員使用，幫助詐欺
等情。業經台灣台南地方法院於同年十月三十一日，以九十六年
度簡字第三四八九號判處有期徒刑四月，如易科罰金，以一千元
折算一日，減為有期徒刑二月，如易科罰金，以一千元折算一日
，並於同年十一月二十六日確定，有該簡易判決及刑案資料查註
紀錄表各一份在案可稽。同一事實，台灣桃園地方法院檢察署檢
察官重複聲請簡易判決處刑，原審於同年十二月十一日為判決時
，對於曾經判決確定之同一案件，未諭知免訴，而仍為實體上科
刑之判決，處以有期徒刑六月，如易科罰金以一千元折算一日，
減為有期徒刑三月，如易科罰金以一千元折算一日，自有判決適
用法則不當之違法，為判決違背法令。案經確定，且於被告不利
，非常上訴意旨執以指摘，洵有理由，應由本院將原判決撤銷，
改判如主文第二項所示，以資救濟。
據上論結，應依刑事訴訟法第四百四十七條第一項第一款、第三
百零二條第一款，判決如主文。
中    華    民    國  九十七  年    九    月  二十四  日
                      最高法院刑事第十一庭
                          審判長法官  花  滿  堂
                                法官  黃  正  興
                                法官  陳  東  誥
                                法官  林  錦  芳
                                法官  洪  昌  宏
      本件正本證明與原本無異
                                      書  記  官
中    華    民    國  九十七  年    十    月    一    日
                                                      K


司法院資訊處製作；財團法人民間司法改革基金會備份。
